臺灣新北地方法院民事判決　　　　　　　109年度訴字第779號
原　　　告　邱仁賢　
訴訟代理人　田俊賢律師
複代理　人　江宗恆律師
被　　　告　邱彬森　

被　　　告　陳許月娥

被　　　告　陳宇鵬　
被　　　告　陳宇緻　
被　　　告　陳宇齡　
被　　　告　陳宇紋　
被　　　告　陳宇杰　

被　　　告　陳國安　
被　　　告　李陳玉霞
被　　　告　陳國璋　
被　　　告　張憲政　
被　　　告　張耿輔　
被　　　告　張耿銘　
被　　　告　王秀卿　
被　　　告　王秀柑　
被　　　告　王芬芳　
被　　　告　王智弘　
被　　　告　王怡清　
被　　　告　王怡婷　
被　　　告　王建隆　
被　　　告　王陳芙美
被　　　告　陳自來　
被　　　告　廖陳恒美
被　　　告　陳光明　
被　　　告　陳金茂　
被　　　告　魏詹美幼
被　　　告　魏永福　

被　　　告　魏誌宏　
被　　　告　魏永富　
被　　　告　魏錦雲　
被　　　告　魏淑燕　
被　　　告　魏錫福　

被　　　告　魏玉枝　
被　　　告　王魏菊　
被　　　告　魏春淋　
被　　　告　陳詹資梅
被　　　告　陳義和　
被　　　告　陳義興　
被　　　告　陳義泰　

被　　　告　陳泡　　
被　　　告　林得龍　
被　　　告　林錫祐　
被　　　告　林翠鳳　


被　　　告　林翠凰　
被　　　告　林翠瓊　
被　　　告　陳乃綺　

被　　　告　陳顗亘　
被　　　告　陳丁財　
被　　　告　陳丁旺　
被　　　告　呂陳寶珠
被　　　告　鄧蕭梅子
被　　　告　鄧玲惠　
被　　　告　鄧玲娟　

被　　　告　鄧宏紳　
被　　　告　鄧鈴雯　
訴訟代理人　陳寀蓁　
被　　　告　鄧素化　

被　　　告　郭林秀鳳
被　　　告　張林鴛鴦
被　　　告　林陳鳳英
被　　　告　陳沛蓉　
被　　　告　陳德興　
被　　　告　林陳愛珠
訴訟代理人　林貴煌　
被　　　告　林恍　　
被　　　告　徐林鳳華
被　　　告　簡林鳳美
被　　　告　余林鳳虹
被　　　告　林周龍　
被　　　告　林周拉　
被　　　告　林周新　
被　　　告　林周福　
訴訟代理人　林周雄　

被　　　告　廖莊阿春
被　　　告　黃廖錦銀
被　　　告　廖小萍　
被　　　告　廖金鈴　
被　　　告　廖心宜　
被　　　告　廖麗茱　
被　　　告　高茂治　
訴訟代理人　呂沚桂　
被　　　告　翁滋禧　
被　　　告　陳翁素金
被　　　告　翁祥庭　
被　　　告　翁少卉　

被　　　告　翁詩筠　
被　　　告　翁建中　
被　　　告　翁俊評　
被　　　告　蘇翁夏蘭
被　　　告　蘇素美　


被　　　告　蘇鳳珠　
被　　　告　蘇泰和　
被　　　告　翁政雄　
被　　　告　王范春　
被　　　告　王玉琴　
被　　　告　王麗芬　
被　　　告　王文麒　
被　　　告　王進興　
被　　　告　王燕清　
被　　　告　魏淑蓮　
被　　　告　林美靜　
被　　　告　王智豪　
被　　　告　王嘉慧　
被　　　告　王信安　
被　　　告　王昱翔　
被　　　告　王昱龍　
被　　　告　徐浩倫　
上1人
法定代理人　徐國欽　
被告兼上1人
法定代理人　王美惠　
被　　　告　徐詩婷　
被　　　告　徐鈺婷　
被　　　告　王博玄　
被　　　告　吳承恩　

被　　　告　吳承翰　
上1人
法定代理人　吳來居　
被告兼上1人
法定代理人　王淑惠　
被　　　告　王博正　
被告兼上1人
法定代理人　王榮暉　
上1人
法定代理人　陳玉瑛　
被　　　告　陳添火　
被　　　告　陳彥霖　
被　　　告　陳芊樺　
被　　　告　陳秀英　
被　　　告　李建華　
被　　　告　廖潛龍　
被　　　告　廖汶瑢　
被　　　告　廖麒喻　
 
上列當事人間請求分割共有物事件，經本院於民國110年9月30日
言詞辯論終結，判決如下：
    主  文
一、附表一所示被告應就登記為被繼承人陳玉瑤所有坐落新北市
    ○○區○○段000地號（應有部分3/48）土地，辦理繼承登
    記。
二、兩造共有坐落新北市○○區○○段000地號土地應予變價分
    割，所得價金由兩造按附表二所示應有部分比例分配。
三、訴訟費用由兩造按附表二所示應有部分比例負擔。
    事實及理由
一、程序方面：
    本件被告邱彬森、陳許月娥、陳宇鵬、陳宇緻、陳宇齡、陳
    宇紋、陳宇杰、李陳玉霞、張憲政、張耿輔、張耿銘、王芬
    芳、王智弘、王怡清、王怡婷、王建隆、廖陳恒美、陳金茂
    、魏詹美幼、魏永福、魏誌宏、魏淑燕、魏錫福、魏玉枝、
    王魏菊、魏春淋、陳詹資梅、陳義和、陳義興、陳義泰、陳
    泡、林得龍、林錫祐、林翠鳳、林翠凰、林翠瓊、陳乃綺、
    陳顗亘、陳丁財、陳丁旺、呂陳寶珠、鄧蕭梅子、鄧玲惠、
    鄧玲娟、鄧宏紳、鄧素化、郭林秀鳳、林陳鳳英、陳沛蓉、
    林恍、林周龍、林周拉、林周新、廖莊阿春、黃廖錦銀、廖
    小萍、廖金鈴、廖心宜、廖麗茱、翁祥庭、翁少卉、翁詩筠
    、翁建中、翁俊評、蘇泰和、翁政雄、王范春、王玉琴、王
    文麒、王進興、魏淑蓮、林美靜、王智豪、王嘉慧、王信安
    、王昱翔、王昱龍、王博玄、吳承恩、吳承翰、王博正、王
    淑惠、陳芊樺、陳秀英、廖潛龍、廖汶瑢、廖麒喻未於言詞
    辯論期日到場；被告陳國安、陳國璋、王陳芙美、陳自來、
    陳光明、魏永富、魏錦雲、鄧鈴雯、張林鴛鴦、陳德興、徐
    林鳳華、簡林鳳美、余林鳳虹、林周福、蘇素美、蘇鳳珠、
    王麗芬、王榮暉、徐浩倫、徐詩婷、徐鈺婷、王美惠未於最
    後言詞辯論期日到場，均核無民事訴訟法第386條各款所列
    情形，爰依原告聲請，由其一造辯論而為判決。
二、原告主張：
  ㈠坐落新北市○○區○○段000地號土地（下稱系爭土地）登
    記為原告、被告邱彬森及訴外人陳玉瑤所共有，應有部分各
    1235/4800、3265/4800、3/48。系爭土地登記之共有人陳玉
    瑤已於民國14年1月20日死亡，附表一所示被告為其全體繼
    承人（下稱被告陳許月娥等119人）。又本件肇於土地共有
    人間無從以協議方式分割系爭土地，系爭土地復無不能分割
    之事由，且系爭土地共有人就系爭土地亦未以契約訂有不分
    割之期限，爰依民法第759條、第823條規定提起本訴，請求
    繼承人即被告陳許月娥等119人就系爭土地登記於被繼承人
    陳玉瑤名下部分（應有部分3/48）辦理繼承登記後，將兩造
    共有系爭土地裁判分割。
  ㈡原告認系爭土地倘以原物方式分割，將不利土地完整利用，
    有礙經濟發展。本件分割宜採變價方式，透過拍賣之公開市
    場機制，使系爭土地發揮更大經濟效益，並由良性公平競價
    結果，讓共有人按應有部分比例分配取得合理價金，並得決
    定是否參與競標或行使優先承買權，為最兼顧共有人利益之
    適當分割方式。
  ㈢併為聲明：如主文所示。
三、被告抗辯：
  ㈠被告陳國安、陳國璋：對原告主張分割方案無意見，對原告
    提出附表1-2繼承系統表亦無意見。
  ㈡被告王秀卿、王秀柑：對原告主張分割方案無意見，對原告
    提出附表1-3繼承系統表亦無意見。
  ㈢被告王陳芙美、陳自來、陳光明：對原告主張分割方案無意
    見，對原告提出附表1-4繼承系統表亦無意見。
  ㈣被告魏永富、魏錦雲：對原告主張分割方案無意見，關於原
    告提出附表2-2繼承系統表，應魏錦雲之後加列魏淑蓮。
  ㈤被告鄧鈴雯：對原告主張分割方案無意見，對原告提出附表
    2-4繼承系統表亦無意見。
  ㈥被告張林鴛鴦：對原告主張分割方案無意見，對原告提出附
    表2-5繼承系統表亦無意見。
  ㈦被告陳德興：原告共有系爭土地之應有部分應非其所主張之
    1235/4800。另就原告提出附表2-6繼承系統表則無意見，被
    告林陳鳳英確為陳定中之養女。
  ㈧被告徐林鳳華、簡林鳳美、余林鳳虹、林周福：對原告主張
    分割方案無意見，對原告提出附表4-2繼承系統表亦無意見
    。
  ㈨被告翁滋禧、蘇翁夏蘭、陳翁素金、蘇素美、蘇鳳珠：對原
    告主張分割方案無意見，對原告提出附表5-3繼承系統表除
    張文子已於起訴前死亡，繼承人與附表5-3同。
  ㈩被告王燕清、王麗芬：對原告主張分割方案無意見，對原告
    提出附表5-4繼承系統表亦無意見。
  被告林陳愛珠：對原告主張分割方案無意見，對原告提出附
    表4-1繼承系統表亦無意見。
  被告王榮暉、徐浩倫、徐詩婷、徐鈺婷、王美惠：對原告主
    張分割方案無意見，對原告提出更正後附表4-2繼承系統表
    （即加列王榮暉、王美惠、王淑惠及王博正為繼承人）亦無
    意見。
  被告高茂治、陳添火、陳彥霖、李建華：對原告主張分割方
    案無意見，對原告提出更正後附表5-2繼承系統表（即陳對
    死亡後由被告陳添火、陳彥霖、陳芊樺、陳秀英、李建華為
    繼承人）亦無意見。
四、原告主張：系爭土地登記之共有人之一即訴外人陳玉瑤於14
    年1月20日死亡，如附表一所示被告陳許月娥等119人為陳玉
    瑤之全體繼承人等情，業據本院依職權函財政部北區國稅局
    調取被繼承人王林寶珠、王隆盛、陳對、陳春蘭、張文子、
    王文華遺產稅申報料（詳本院卷㈠第777至779頁、卷㈡第79
    頁）、本院民事紀錄科查詢單（詳本院卷㈠第813頁、卷㈡
    第133頁、第165頁、第173頁），並有相關戶籍登記資料及
    系爭土地登記謄本附卷可佐，應可認為真正，先此敘明。
  ㈠按分割共有物，性質上為處分行為，依民法第759條規定，
    共有不動產之共有人中有人死亡時，於其繼承人未為繼承登
    記以前，固不得分割共有物。惟上訴人因被上訴人劉某就系
    爭建地尚未辦理繼承登記，依法不得為物權之處分。於本件
    訴訟中，請求劉某等辦理繼承登記，並合併對劉某等及其餘
    被上訴人為分割共有物之請求，不但符合訴訟經濟原則，抑
    與民法第759條及強制執行法第130條規定之旨趣無違（最高
    法院最高法院69年台上字第1012號裁判意旨參照）。查系爭
    土地登記之共有人陳玉瑤已死亡，其繼承人被告陳許月娥等
    119人迄未辦理繼承登記一節，既如前述，有系爭土地登記
    謄本在卷可佐，而可認為真正。則本件原告請求被告陳許月
    娥等119人（詳附表一所示，即除被告邱彬森以外之其餘被
    告共119人）就其等繼承系爭土地（應有部分3/48）部分辦
    理繼承登記，並合併對其餘被告為分割共有物之請求，按諸
    前開裁判意旨，自屬有據，應予准許。
  ㈡又按繼承人有數人時，在分割遺產前，各繼承人對於遺產全
    部為公同共有，而各公同共有人之權利，及於公同共有物之
    全部，故各公同共有人對於公同共有物無應有部分可言，此
    觀民法第1151條及第827條第2項之規定即明。又應繼分係各
    繼承人對於遺產之一切權利義務，所得繼承之比例，並非對
    於個別遺產之權利比例。查上開房地係賴懋霖所有，為原審
    認定之事實，則賴懋霖死亡後，應由其繼承人，即被上訴人
    及上訴人賴泱如、賴泱同共同繼承，在遺產分割前，係屬全
    體繼承人公同共有，並無應有部分可言，各繼承人尚不得按
    其應繼分之比例行使權利（最高法院84年度台上字第1922號
    裁判意旨參照）。查系爭土地以繼承為原因登記為被告陳許
    月娥等119人公同共有應有部分各3/48部分，按諸前開裁判
    意旨，在遺產分割前，既為被告陳許月娥等119人公同共有
    ，並無應有部分可言，則於系爭土地裁判分割後，仍應由即
    被告陳許月娥等119人就其等分得部分，維持公同共有關係
    。
  ㈢復按不動產登記係由國家機關作成，其真實之外觀強度極高
    ，本應確保其登記之公示性，將登記事項賦予絕對真實之公
    信力（98年1月23日修正公布同年7月23日施行之民法第759 
    條之1第1項，已增訂「不動產物權經登記者，推定登記權利
    人適法有此權利」之保障明文；此亦土地法第43條規定「依
    本法所為之登記有絕對效力」之所由設。）。本件被告陳德
    興抗辯：原告共有系爭土地之應有部分並非1235/4800一事
    ，既與系爭土地登記謄本記載不符，被告陳德興又未舉證證
    明系爭土地登記有何不實，被告陳德興前開抗辯，自無可採
    。
五、按各共有人，除法令另有規定外，得隨時請求分割共有物。
    但因物之使用目的不能分割或契約訂有不分割之期限者，不
    在此限，民法第823條第1項定有明文。次按分割共有物，以
    消滅共有關係為目的。法院裁判分割共有土地時，除因該土
    地內部分土地之使用目的不能分割(如為道路)或部分共有人
    仍願維持其共有關係，應就該部分土地不予分割或准該部分
    共有人成立新共有關係外，應將土地分配於各共有人單獨所
    有（最高法院69年台上字第1831號裁判意旨參照）。復按共
    有物之分割，依共有人協議之方法行之。分割之方法不能協
    議決定，或於協議決定後因消滅時效完成經共有人拒絕履行
    者，法院得因任何共有人之請求，命為下列之分配：⑴以原
    物分配於各共有人。但各共有人均受原物之分配顯有困難者
    ，得將原物分配於部分共有人。⑵原物分配顯有困難時，得
    變賣共有物，以價金分配於各共有人；或以原物之一部分分
    配於各共有人，他部分變賣，以價金分配於各共有人。以原
    物為分配時，如共有人中有未受分配，或不能按其應有部分
    受分配者，得以金錢補償之。以原物為分配時，因共有人之
    利益或其他必要情形，得就共有物之一部分仍維持共有，民
    法第824條第1至4項分別定有明文。又法院定共有物分割之
    方法，固可由法院自由裁量，惟應斟酌各共有人之意願、利
    害關係、共有物之性質、分割前使用狀況、分割後各部分所
    得利用之價值及經濟效用、全體共有人利益等有關情狀，於
    符合公平經濟原則下，為適當之決定（最高法院89年度台上
    字第724號、94年度台上字第1149號、96年度台上字第108號
    判決意旨參照）。經查：
  ㈠原告主張，系爭土地為兩造所分別共有，應有部分如附表二
    所示一節，有系爭土地登記謄本在卷可佐，可認屬實。原告
    主張，系爭土地並無不得分割之特別約定，且使用目的亦非
    不能分割，僅肇於共有人眾多無法達成分割協議等情，則據
    本院依原告聲請調取本院108年度板司調字第822號調解核對
    屬實，且為被告所未爭執，而可認屬實。因而原告訴請分割
    系爭土地，依民法第823條第1項、第824條第2項之規定，並
    無不合，應屬有據。
  ㈡次查，系爭土地面積雖達3,862.23平方公尺，但其使用分區
    及使用類別為一般農牧用地，屬農業發展條例（下稱農發條
    例）所定義之耕地，其土地分割受農發條例第16條及耕地分
    割行要點規定限制。併被告邱彬森、訴外人陳玉瑤為農發條
    例修正施行前之共有人，原告則為106年間向被告邱彬森買
    賣取得，依法系爭土地分割可不受最小面積限制，但僅得分
    割為2筆（1筆由訴外人陳玉瑤之全體繼承人取得公同共有，
    1筆由原告與被告邱彬森保持共有）等情，有新北市樹林地
    政事務所109年4月8日新北樹地測字第1096184484號函及附
    件（詳本院卷㈠第85至93頁）在卷可佐。肇於原告與被告邱
    彬森均未表明倘採原物方式分割，分割後同意保持共有；參
    酌系爭土地屬農發條例所定義耕地，性質上不宜細分（依農
    發條例第16條第1項前段規定，耕地分割後以每人不小於0.2
    5公頃為宜。），倘以原物分割為2筆陳玉瑤全體繼承人（即
    被告陳許月娥等119人）所可分得面積僅約241.39平方公尺
    ，尚未達0.25公頃；及原告及到庭被告均表明同意採變價方
    式分割等情，認本件若強加原物分割，恐使農地細分將有損
    系爭土地之完整性，又價值難於同一，實有難以規劃及公平
    使用之情，足見本件以原物分割，顯有困難，如以原物分割
    亦有礙經濟使用。而如將系爭土地為變價分割，則各共有人
    亦皆可應買，自屬良性公平競價之結果，如價高，各共有人
    能分配之金額隨之增加，反較有利於各共有人，系爭土地所
    有權歸一，亦可發揮更大之經濟效用，亦符合公共利益之維
    持，從而，本院認為以變價分割，足能兼顧各共有人之利益
    ，應屬適宜。所得價金按兩造應有部分（如附表二所示）之
    比例分配。
  ㈢基上，原告依民法第823條第1項前段之規定，訴請就系爭不
    土地為裁判分割，為有理由，本院依系爭土地之性質及分割
    後之經濟效用等情形，認以變價分割，並按兩造應有部分（
    如附表二所示）之比例分配價金為適當。
六、末按因共有物分割之事件涉訟，由敗訴當事人負擔顯失公平
    者，法院得酌量情形，命勝訴之當事人負擔其一部，民事訴
    訟法第80條之1定有明文。查系爭土地雖因兩造無法達成分
    割協議，原告因而提起訴訟，然兩造均因系爭土地之分割而
    互蒙其利，揆諸上開規定，本院認此部分訴訟費用應由兩造
    按分割前之原所有權應有部分比例負擔，始屬公平，爰判決
    如主文第3項所示。
結論：原告之訴為有理由，依民事訴訟法第385條第1項前段、第
80條之1，判決如主文。
中    華    民    國   110    年    10    月    7     日
 
                  民事第六庭    法  官  黃信滿                                                                                            
以上正本係照原本作成
如對本判決上訴，須於判決送達後20日內向本院提出上訴狀。如
委任律師提起上訴者，應一併繳納上訴審裁判費。 
中    華    民    國   110    年    10    月    7     日
                                書記官  黃曉妏
 
附表一（陳玉瑤之繼承人(即除被告邱彬森以外之其餘被告計119
人)）：
一、長男陳錫周部分，共24人：
    即被告①陳許月娥、②陳宇鵬、③陳宇緻、④陳宇齡、⑤陳
    宇紋、⑥陳宇杰、⑦陳國安、⑧李陳玉霞、⑨陳國璋、⑩張
    憲政、⑪張耿輔、⑫張耿銘（詳本院卷㈠第173頁附表1-2）
    、⑬王秀卿、⑭王秀柑、⑮王芬芳、⑯王智弘、⑰王怡清、
    ⑱王怡婷、⑲王建隆（詳本院卷㈠第209頁附表1-3）（以上
    長男陳廷鐘繼承人；其中附表1-2為陳廷鐘長男陳鑾生繼承
    人、附表1-3為陳廷鐘養女王陳乙繼承人）、⑳王陳芙美、
    ㉑陳自來、㉒廖陳恒美、㉓陳光明、㉔陳金茂（詳本院卷㈠
    第231頁附表1-4；以上三男陳大賚繼承人），共24人。
二、次男陳錫棋部分，共40人：
    即被告①魏詹美幼、②魏永福、③魏誌宏、④魏永富、⑤魏
    錦雲、⑥魏淑蓮、⑦魏淑燕、⑧魏錫福、⑨魏玉枝、⑩王魏
    菊、⑪魏春淋（詳本院卷㈠第719頁更正附表2-2，以上三女
    魏陳鴛鴦繼承人）、被告⑫陳詹資梅、⑬陳義和、⑭廖潛龍
    、⑮廖汶瑢、⑯廖麒喻、⑰陳義興、⑱陳義泰、⑲陳泡、⑳
    林得龍、㉑林錫祐、㉒林翠鳳、㉓林翠凰、㉔林翠瓊、㉕陳
    乃綺、㉖陳顗亘、㉗陳丁財、㉘陳丁旺、㉙呂陳寶珠（詳本
    院卷㈡第283頁附表2-3、284頁附表2-7，附表2-3其中陳春
    蘭於109年5月12日死亡，繼承人為被告廖潛龍、廖汶瑢、廖
    麒喻(附表2-7)；以上長男陳樹檀繼承人）、㉚鄧蕭梅子、
    ㉛鄧玲惠、㉜鄧玲娟、㉝鄧宏紳、㉞鄧鈴雯、㉟鄧素化（詳
    本院卷㈠第393頁附表2-4，以上六女鄧陳尾繼承人）、㊱郭
    林秀鳳、㊲張林鴛鴦（詳本院卷㈠第421頁附表2-5，以上七
    女林陳盡繼承人）、㊳林陳鳳英、㊴陳沛蓉、㊵陳德興（詳
    本院卷㈠第443頁附表2-6，以上次男陳定中繼承人），共40
    人。
三、三男陳錫淋部分，共0人：
    陳錫淋（5年7月6日死亡），其配偶陳腰（民國前2年10月20
    日死亡），無子女。
四、四男陳錫祥部分，共27人。
    即被告①林陳愛珠（詳本院卷㈠第469頁附表4-1，以上次男
    陳滄浪之繼承人）、被告②林恍、③徐林鳳華、④簡林鳳美
    、⑤余林鳳虹、⑥林周龍、⑦林周拉、⑧林周新、⑨林周福
    、⑩王榮暉、⑪王美惠、⑫王淑惠、⑬王博玄、⑭王博正、
    ⑮王昱翔、⑯王昱龍、⑰徐浩倫、⑱徐詩婷、⑲徐鈺婷、⑳
    吳承恩、㉑吳承翰（詳本院卷㈡第347頁附表4-2，其中王林
    寶珠109年8月12日死亡，繼承人為王博玄、王博正、王昱翔
    、王昱龍、徐浩倫、徐詩婷、徐鈺婷、吳承恩、吳承翰、王
    隆盛共10人(詳本院卷㈠第777頁)；王隆盛於109年12月9日
    死亡，繼承人為王榮暉、王美惠、王淑惠(詳本院卷㈡第79
    頁)，以上次女林陳月之繼承人）、被告㉒廖莊阿春、㉓黃
    廖錦銀、㉔廖小萍、㉕廖金鈴、㉖廖心宜、㉗廖麗茱（詳本
    院卷㈠第525頁附表4-3，以上養女廖陳秀之繼承人），共27
    人。
五、五男陳錫南部分，共28人。
    即被告①高茂治、②陳添火、③陳彥霖、④陳芊樺、⑤陳秀
    英、⑥李建華（詳本院卷㈡第221頁附表5-2，以上長女高陳
    蓮花之繼承人）、被告⑦翁滋禧、⑧陳翁素金、⑨翁祥庭、
    ⑩翁少卉、⑪翁詩筠、⑫翁建中、⑬翁俊評、⑭蘇翁夏蘭、
    ⑮蘇素美、⑯蘇鳳珠、⑰蘇泰和、⑱翁政雄（詳本院卷㈡第
    293頁附表5-3，以上次女翁陳合之繼承人）、被告⑲王范春
    、⑳林美靜、㉑王智豪、㉒王嘉慧、㉓王信安、㉔王玉琴、
    ㉕王麗芬、㉖王文麒、㉗王進興、㉘王燕清（詳本院卷㈠第
    627頁附表5-4(其中王文華於109年10月5日死亡)，第793頁
    (王文華之繼承系統表，即附表5-5)，以上三女王陳同之繼
    承人），共28人。
附表二：
一、原告：應有部分1235/4800。
二、被告邱彬森：應有部分3265/4800。
三、被告陳許月娥、陳宇鵬、陳宇緻、陳宇齡、陳宇紋、陳宇杰
    、陳國安、李陳玉霞、陳國璋、張憲政、張耿輔、張耿銘、
    王秀卿、王秀柑、王芬芳、王智弘、王怡清、王怡婷、王建
    隆、王陳芙美、陳自來、廖陳恒美、陳光明、陳金茂、魏詹
    美幼、魏永福、魏誌宏、魏永富、魏錦雲、魏淑燕、魏錫福
    、魏玉枝、王魏菊、魏春淋、陳詹資梅、陳義和、陳義興、
    陳義泰、陳泡、林得龍、林錫祐、林翠鳳、林翠凰、林翠瓊
    、陳乃綺、陳顗亘、陳丁財、陳丁旺、呂陳寶珠、鄧蕭梅子
    、鄧玲惠、鄧玲娟、鄧宏紳、鄧鈴雯、鄧素化、郭林秀鳳、
    張林鴛鴦、林陳鳳英、陳沛蓉、陳德興、林陳愛珠、林恍、
    徐林鳳華、簡林鳳美、余林鳳虹、林周龍、林周拉、林周新
    、林周福、廖莊阿春、黃廖錦銀、廖小萍、廖金鈴、廖心宜
    、廖麗茱、高茂治、翁滋禧、陳翁素金、翁祥庭、翁少卉、
    翁詩筠、翁建中、翁俊評、蘇翁夏蘭、蘇素美、蘇鳳珠、蘇
    泰和、翁政雄、王范春、王玉琴、王麗芬、王文麒、王進興
    、王燕清、魏淑蓮、林美靜、王智豪、王嘉慧、王信安、王
    昱翔、王昱龍、徐浩倫、徐詩婷、徐鈺婷、王博玄、吳承恩
    、吳承翰、王博正、王榮暉、王美惠、王淑惠、陳添火、陳
    彥霖、陳芊樺、陳秀英、李建華、廖潛龍、廖汶瑢、廖麒喻
    （即被告陳許月娥等119人）：公同共有應有部分3/48。